# 存货跌价准备以及抵账房产

提问人：小夕仔 时间：2020-09-03 12:33:08
公司为大型设备制造厂商，成本收入按项目核算，客户按照项目进度分批次付款，目前公司个别项目存在长期停工的情况，合同继续履行的可能性不大，产品均为定制，无法直接销售给其他客户，项目相关产品成本以及发生的安装费用均在存货核算。针对于此部分长期停工的有减值迹象的存货，公司计划计提存货跌价准备，假设合同价款1000 万，预收款 200 万，产品成本 300 万，安装成本 50 万，请教陈版主，在考虑存货可变现净值时，是否考虑预收款，是否按照存货成本 350 减去预收款 200 万后的差额 150 万元计提存货跌价准备？
另外，公司的部分客户为房地产开发商，存在客户用房产抵账的情况，双方签订抵账协议后，将房产交付给公司，但是部分房产存在未及时网签，未办理房产证的情况。公司目前处理方式是，只有满足网签、房产证、法院判决三个条件之一，才终止确认应收账款，进行资产入账处理，由于该部分抵账房产，公司计划对外销售，所以不符合固定资产为生产商品、提供劳务出租或者经营管理而持有的定义，所以将其列入其他非流动资产，并于每年年末进行减值测试，请教陈版主，①只有满足网签、房产证、法院判决三个条件之一，才终止确认应收账款，仅有抵账协议不终止确认应收账款，资产不入账是否恰当， ②满足三个条件之一入账后的资产在其他非流动资产列报，每年进行减值测试，是否恰当。

回答人：chenyiwei
1 、对于已经收到的客户预付款（确认为合同负债的），可以在进行减值测试时将其纳入可收回金额的一部分予以考虑。
2 、可以这样处理。你说的公司的处理方法基本合理。